臺灣高雄地方法院刑事判決　　　　　　 94年度簡上字第636號
上　訴　人　臺灣高雄地方法院檢察署檢察官
被　　　告　子○○
　　　　　　　　　　　3
上列上訴人因被告竊盜案件，不服本院鳳山簡易庭於中華民國94
年5 月23日，以94年度簡字第2858號第一審刑事簡易判決（聲請
簡易判決處刑案號：臺灣高雄地方法院檢察署94年速偵字第921
號），提起上訴，暨聲請併案審理（移送併辦案號：臺灣高雄地
方法院檢察署94年偵字第11681 號、第12574 號、第14164 號、
第14172 號），本院管轄之第二審合議庭認不得以簡易判決處刑
，改依通常審判程序，並自為第一審判決如下：
    主  文
原判決撤銷。
子○○連續竊盜，累犯，處有期徒刑壹年。
    事  實
一、子○○前於民國92年間，因偽造文書及施用毒品案件，經臺
    灣臺南地方法院92年度訴字第1128號判處有期徒刑1 年、6
    月，應執行有期徒刑1 年4 月確定，嗣於93年5 月20日入監
    刑期自93年1 月8 日起算，指揮書執畢日期94年5 月7 日，
    惟於93年12月23日因縮短刑期假釋出監，並於94年4 月11日
    縮刑期滿假釋未經撤銷，以已執行完畢論。
二、詎子○○仍不知悔改，復基於意圖為自己不法所有之概括犯
    意，自94年3 月28日上午9 時許起至94年4 月28日下午2 時
    許止，連續於附表所示之時間、地點，以附表所示方式，隻
    身徒手竊取附表所示癸○○、己○○、壬○○、戊○○、乙○○、丁○○、甲○○、庚○○、辛○○等人之物得手。嗣
    於附表所示時地為警查獲經過，並扣得附表所示之物。
三、案經高雄市政府警察局三民第二分局報請臺灣高雄地方法院
    檢察檢察官聲請簡易判決處刑暨併案審理。
    理  由
壹、程序部分
一、按被告以外之人（包括證人、鑑定人、告訴人、被害人及共
    同被告等）於審判外之陳述雖不符刑事訴訟法第159 條之1
    至之4 等4 條之規定，而經當事人於審判程序同意作為證據
    ，法院審酌該言詞陳述或書面陳述作成時之情況，認為適當
    者，亦得為證據；當事人、代理人或辯護人於法院調查證據
    時，知有刑事訴訟法第159 條第1 項不得為證據之情形，而
    未於言詞辯論終結前聲明異議者，視為有前項之同意，同法
    第159 條之5 定有明文。是本件被害人癸○○、己○○、壬○○、戊○○、乙○○、丁○○、甲○○、庚○○、辛○○
    於警詢所為之陳述及證人劉傳中、鐘坤招、吳鈺峰、葉人瑋
    、葉洪招治、林麟杰、夏美雀、宋幃崝於警詢所為之證述，
    固均係被告以外之人於審判外所為之陳述，屬於傳聞證據，
    惟本院於94年9 月23日準備程序、同年10月11日審判程序時
    ，均經被告子○○同意作為證據，亦未於言詞辯論終結前聲
    明異議者，爰依上揭規定，是上開被害人癸○○等及證人劉
    傳中等人於警詢所為之陳述，應均具有證據能力，自得為證
    據。
二、被告子○○於94年9 月23日準備程序、同年10月11日審判程
    序時明確表示，其對於臺灣高雄地方法院檢察署94年偵字第
    921 號卷內第22頁至第29頁之癸○○失竊機車查詢車輛認可
    資料、報案單、贓物領據各1 份、照片5 張；同上署94年偵
    字第11681 號卷內檢附警卷第28頁至第51頁之贓物領據、通
    聯調閱查詢單、讓渡聲明書、照片8 張；同上署94年偵字第
    12574 號卷內檢附警卷第17頁至第22頁之通聯調閱查詢單、
    贓物領據、讓渡切結書、照片3 張；同上署94年偵字第1416
    4 號卷內檢附警卷第13頁至第21頁之被告子○○帶同警方前
    往行竊地點之照片5 張、通聯調閱查詢單、被告子○○自白
    書各1 份；同上署94年偵字第14172 號卷內檢附警卷第13頁
    至第35頁之福音通信行中古手機回收契約書、手機序號：00
    0000000000000 號之行動電話照片5 張、通聯調閱查詢單等
    證據能力部分，均同意援用（見本院94年9 月23日準備程序
    筆錄、同年10月11日審判程序筆錄），且未於言詞辯論終結
    前聲明異議者，視為有前項之同意，爰依刑事訴訟法第159
    條之5 之規定，上揭書證部分，應均具有證據能力。
貳、實體部分
一、上揭事實，訊據被告子○○均坦承不諱，核與被害人癸○○
    、己○○、壬○○、戊○○、乙○○、丁○○、甲○○、庚○○、劉志祥等人於警詢時指述情節相符，與上開證人劉傳
　　中、鐘坤招、吳鈺峰、葉人瑋、葉洪招治、林麟杰、夏美雀
　　、宋幃崝之證述情節吻合，並有上開照片、失竊機車查詢車
 　 輛認可資料、報案單、贓物領據、通聯調閱查詢單、讓渡聲
    明書、讓渡切結書、被告子○○自白書、福音通信行中古手
    機回收契約書等在卷可憑，足證被告之自白與事證相符，洵
    堪採信。故本案事證已臻明確，被告犯行堪予認定。
二、核被告子○○所為，係犯刑法第320 條第1 項之竊盜罪。被
    告先後多次竊盜犯行，時間緊接，犯罪構成要件相同，顯係
    基於概括之犯意為之，為連續犯，應依刑法第56條之規定論
    以一罪，並加重其刑。被告前92年間，因偽造文書及施用毒
    品案件，經臺灣臺南地方法院92年度訴字第1128號判處有期
    徒刑1 年、6 月，應執行有期徒刑1 年4 月確定，嗣於93年
    5 月20日入監刑期自93年1 月8 日起算，指揮書執畢日期94
    年5 月7 日，惟於93年12月23日因縮短刑期假釋出監，並於
    94年4 月11日縮刑期滿假釋未經撤銷，以已執行完畢論，此
    有臺灣高雄地方法院刑案資料查註紀錄表及臺灣高等法院被
    告前案紀錄表各1 份附卷憑考，其於有期徒刑之執行完畢後
    ，5 年內再犯本件最重本刑為有期徒刑以上之罪，為累犯，
    應依刑法第47條之規定加重其刑，並依刑法第70條規定，遞
    加之。
三、公訴人雖僅就被告於附表編號一所示之94年4 月28日下午2
    時許，所為竊盜犯罪事實聲請簡易判決處刑，惟被告於附表
    編號二至九部分之94年3 月28日上午9 時許起至94年4 月27
    日下午5 時30分許止，所為竊盜犯罪事實，業據公訴人移送
    併辦到院（移送併辦案號：臺灣高雄地方法院檢察署94年偵
    字第11681 號、第12574 號、第14164 號、第14172 號），
    且此部分經核與前開依法聲請簡易判決處刑部分具有連續犯
    之裁判上一罪關係，依審判不可分原則，本院自應就此效力
    所及之併辦部分予以審究，附此敘明。
四、原審認被告罪證明確，予以論罪科刑，固非無見，惟就上開
    移送併案審理部分，原審不及審究，致未適用刑法第56條連
    續犯之規定，論以一罪，及依刑法第70條規定，遞加重其刑
    ，容有未洽。是本件上訴人之上訴意旨，指摘原判決不當，
    為有理由，應由本院將原審判決予以撤銷，另自為判決。
五、爰審酌被告前已因偽造文書及施用毒品犯行執行完畢，仍未
    滌除其惡性，竟仍多次以竊盜方式，將其所竊得財物供己購
    買毒品而滿足私慾（詳見同上署94年偵字第14164 號卷內檢
　　附警卷第21頁被告子○○自白書1 紙），對社會所造成之危
  　害非輕，雖公訴人求處有期徒刑3 年6 月，惟念其於犯罪後
    坦承全部犯行，態度尚佳等一切情狀，認以量處如主文所示
    之刑為適當。
六、至於同上署94年偵字第921 號卷第7 頁之扣案鑰匙1 支，為
    被害人癸○○所有，且係其留置在上揭失竊機車之電門鎖上
    ，並非被告子○○所有，業據被告子○○於94年4 月29日偵
    訊問時（同上卷第31頁）供述綦詳，又上開扣案鑰匙1 支，
    業經被害人癸○○領回，亦有贓物領據1 紙（同上卷第25頁
    ）附卷可徵，爰毋庸宣告沒收，附此敘明。
七、末查，被告子○○涉犯附表編號一至九之犯行，又另涉強盜
    犯嫌，足證其主觀惡性尚難僅以宣告有期徒刑或拘役，得易
    科罰金而收矯治之效；另被告係累犯，已如前述，自無從再
    宣告緩刑，本件不得適用依簡易程序對其論罪科刑，爰應依
    刑事訴訟法第452 條規定適用通常程序為審判，自為第一審
    判決，當事人自可於收受本判決後10日內向臺灣高等法院高
    雄分院提起上訴（法院辦理刑事訴訟簡易程序案件應行注意
    事項第14點參照），併予指明。
據上論斷，應依刑事訴訟法第455 條之1 第1 項、第3 項、第45
2 條、第369 條第1 項前段、第364 條、第299 條第1 項前段，
刑法第56條、第320 條第1 項、第47條，罰金罰鍰提高標準條例
第1 條前段，判決如主文。
本案經檢察官丙○○到庭執行職務。
中    華    民    國    94    年    10    月    21    日
                  刑事第三庭審判長  法  官  張意聰
                                    法  官  郭瓊徽
                                    法  官  施添寶
中　　華　　民　　國　　94　　年　　10　　月　　25　　日
以上正本證明與原本無異。
如不服本判決，應於收受送達後10日內向本院提出上訴書狀。
　　　　　　　　　　　　　　　　　  書記官  陳威志
附錄本判決論罪科刑適用法條
中華民國刑法第320條
 (普通竊盜罪、竊佔罪)
意圖為自己或第三人不法之所有，而竊取他人之動產者，為竊盜
罪，處五年以下有期徒刑、拘役或五百元以下罰金。
意圖為自己或第三人不法之利益，而竊佔他人之不動產者，依前
項之規定處斷。
前二項之未遂犯罰之。
附表
臺灣高雄地方法院92年度簡上字第636 號被告子○○連續竊盜犯
行一覽表
┌────┬────┬────┬──────────────┬───┬─────────┐
│編    號│犯罪時間│犯罪地點│    犯   罪    行    為     │被害人│  查獲時地及經過  │
├────┼────┼────┼──────────────┼───┼─────────┤
│一、聲請│94年4 月│高雄縣茄│見癸○○所有車牌號碼ND7-025 │癸○○│子○○於94年4 月29│
│簡易判決│28日下午│萣鄉大發│號機車停放在上址，機車引擎開│      │日早上7 時20分許，│
│處刑部分│2 時許  │路某處路│關內仍插有鑰匙，乘機徒手以該│      │在高雄市三民區天祥│
│（94年速│        │旁      │鑰匙啟動引擎竊走該車。得手後│      │一路29號前，騎乘上│
│偵字第92│        │        │，機車供己使用。            │      │開ND7-025 號機車，│
│1 號）  │        │        │註：同前偵卷第7頁。         │      │，為警查獲。      │
├────┼────┼────┼──────────────┼───┼─────────┤
│二、高雄│94年3 月│高雄市三│見己○○所有之皮包1只 (內置 │己○○│子○○因另涉強盜案│
│地檢署移│28日上午│民區瀋陽│分證、駕照、健保卡、郵局金融│      │，經警借提於94年6 │
│送併案審│9 時許  │街158 號│卡各1 張、00000000000 號三星│      │月8 日，帶同警方前│
│理部分（│        │丹丹漢堡│牌銀色行動電話1 支、現金新臺│      │往上址，自白竊盜犯│
│94年偵字│        │店內座位│幣【下同】450 元)， 放在上址│      │行及其經過。      │
│第14164 │        │旁椅子上│，被告乘己○○不注意之際，徒│      │                  │
│號）    │        │        │手竊走該皮包，並將竊得皮包、│      │                  │
│        │        │        │證件等物隨意丟棄，再將竊得手│      │                  │
│        │        │        │機賣給不知情之不詳姓名之人換│      │                  │
│        │        │        │取現金及上開竊得現金，均用以│      │                  │
│        │        │        │購買毒品，花用殆盡。        │      │                  │
├────┼────┼────┼──────────────┼───┼─────────┤
│三、高雄│94年4月4│高雄市三│見壬○○所有之皮包1只 (內置 │壬○○│子○○因另涉強盜案│
│地檢署移│日上午10│民區瀋陽│分證、駕照、中國信託商業銀行│      │，經警借提於94年6 │
│送併案審│時30分許│街157 號│金融卡、信用卡各1 張、翻譯機│      │月8 日，帶同警方前│
│理部分（│        │提摩西早│1 台、000000000000000 序號之│      │往上址，自白竊盜犯│
│94年偵字│        │餐店前椅│T2 0行動電話、00000000000000│      │行及其經過。      │
│第11681 │        │子上    │0 序號之A500行動電話各1 支) │      │                  │
│號）    │        │        │， 放在址，被告乘壬○○不注 │      │                  │
│        │        │        │意之際，徒手竊走該皮包，並將│      │                  │
│        │        │        │竊得皮包、證件等物隨意丟棄，│      │                  │
│        │        │        │再將竊得手機賣給不知情之佳弘│      │                  │
│        │        │        │通訊行負責人林麟杰換取現金，│      │                  │
│        │        │        │花用殆盡。上開手機由林麟杰所│      │                  │
│        │        │        │雇用店員夏美雀轉賣於不知情之│      │                  │
│        │        │        │宋幃崝，為警循線查獲，並起出│      │                  │
│        │        │        │上開手機，由壬○○領回保管。│      │                  │
├────┼────┼────┼──────────────┼───┼─────────┤
│四、高雄│94年4月6│高雄市富│見戊○○所有之皮包1只 (內置 │戊○○│子○○因另涉強盜案│
│地檢署移│日下午5 │國路、明│身分證、健保卡、行照各1張、 │      │，經警借提於94年6 │
│送併案審│時30分許│誠二路口│安泰銀行存摺、萬泰銀行存摺各│      │月8 日，帶同警方前│
│理部分（│        │處之日奧│1 本、現金18000元、000000000│      │往上址，自白竊盜犯│
│94年偵字│        │烘焙館內│門號之三星牌行動電話1 支)， │      │行及其經過。      │
│第14172 │        │座位之椅│放在上址，被告乘戊○○不注意│      │                  │
│號）    │        │子上    │之際，徒手竊走該皮包，並將竊│      │                  │
│        │        │        │得皮包、證件等物隨意丟棄，再│      │                  │
│        │        │        │將手機販賣給不知情之福音通訊│      │                  │
│        │        │        │行店員吳鈺峰換取現金及上開竊│      │                  │
│        │        │        │得現金，均用以購買毒品，花用│      │                  │
│        │        │        │殆盡。上開手機為警在上開福音│      │                  │
│        │        │        │通訊行查獲起出，並由戊○○領│      │                  │
│        │        │        │回保管中。                  │      │                  │
├────┼────┼────┼──────────────┼───┼─────────┤
│五、高雄│94年4月6│高雄市三│見乙○○所有之皮包1只 (內置 │乙○○│上開手機，經警於94│
│地檢署移│日晚上6 │民區瀋陽│身分證、學生證、郵局金融卡各│      │年5 月5 日，在同上│
│送併案審│時50分許│街157 號│1 張、000000000000000序號之 │      │址，查贓時，發現序│
│理部分（│        │提摩西早│OKWAP行動電話1支)，放在上址 │      │號係失竊手機被害人│
│94年偵字│        │餐店內咖│被告乘乙○○不注意之際，徒手│      │乙○○之手機序號，│
│第12574 │        │啡廳之椅│竊走該皮包，並將竊得皮包、證│      │而為警循線查獲出賣│
│號）    │        │子上    │件等物隨意丟棄，再將手機販賣│      │該手機之竊嫌子○○│
│        │        │        │給不知情之劉傳中換取現金，用│      │。                │
│        │        │        │以購買毒品，花用殆盡。      │      │                  │
│        │        │        │上開手機由劉傳中轉賣於不知情│      │                  │
│        │        │        │之鐘坤招，嗣為警循線查獲，並│      │                  │
│        │        │        │起出上開手機，由乙○○保管中│      │                  │
│        │        │        │。                          │      │                  │
├────┼────┼────┼──────────────┼───┼─────────┤
│六、高雄│94年4 月│高雄市三│見丁○○所騎乘車牌號碼ＧＭＰ│丁○○│子○○因另涉強盜案│
│地檢署移│12日下午│民區立忠│─310 號機車腳踏板上方吊勾其│      │，經警借提於94年6 │
│送併案審│1 時10分│路117 號│所有皮包1只 (內置身分證、駕 │      │月8 日，帶同警方前│
│理部分（│許      │前      │、保險卡、郵局提款卡、、台新│      │往上址，自白竊盜犯│
│94年偵字│        │        │銀行提款卡各1 張、現金2000元│      │行及其經過。      │
│第14172 │        │        │、0000000000門號、0000000000│      │                  │
│號）    │        │        │ 3578 序號之三星牌行動電話1 │      │                  │
│        │        │        │支)， 放在上址，被告乘丁○○│      │                  │
│        │        │        │不注意之際，徒手竊走該皮包，│      │                  │
│        │        │        │並將竊得皮包、證件等物隨意丟│      │                  │
│        │        │        │棄，再將手機販賣給不知情之福│      │                  │
│        │        │        │音通訊行店員吳鈺峰換取現金及│      │                  │
│        │        │        │上開竊得現金，均用以購買毒品│      │                  │
│        │        │        │，花用殆盡。                │      │                  │
│        │        │        │上開手機由吳鈺峰轉賣於不知情│      │                  │
│        │        │        │葉洪招治，再由葉洪招治贈與其│      │                  │
│        │        │        │兒子葉人瑋，供生日禮物用，為│      │                  │
│        │        │        │為警循線查獲，並起出上開手機│      │                  │
│        │        │        │，由葉洪招治保管中。        │      │                  │
├────┼────┼────┼──────────────┼───┼─────────┤
│七、高雄│94年4 月│高雄市三│見甲○○所有之皮包1只(內置身│甲○○│子○○因另涉強盜案│
│地檢署移│16日晚上│民區嫩江│分證、駕照、行照、安信銀行信│      │，經警借提於94年6 │
│送併案審│7 時10分│街107號 │用卡各張、健保卡、郵局金融卡│      │月8 日，帶同警方前│
│理部分（│許      │老周燒肉│各1 張、0000000000門號號之OK│      │往上址，自白竊盜犯│
│94年偵字│        │飯餐館內│WAP行動電話1 支、CANON 照相 │      │行及其經過。      │
│第14164 │        │之椅子上│機1 台、現金3000元)， 放在上│      │                  │
│號）    │        │        │址，被告乘甲○○不注意之際，│      │                  │
│        │        │        │徒手竊走該皮包，並將竊得皮包│      │                  │
│        │        │        │、證件等物隨意丟棄，再將手機│      │                  │
│        │        │        │販賣給不詳年籍姓名之人換取現│      │                  │
│        │        │        │金及上開竊得現金，均用以購買│      │                  │
│        │        │        │毒品，花用殆盡。            │      │                  │
├────┼────┼────┼──────────────┼───┼─────────┤
│八、高雄│94年4 月│高雄市三│見庚○○所有之皮包1只(內置身│庚○○│子○○因另涉強盜案│
│地檢署移│25日中午│民區熱河│分證、駕照、新光三越白金卡、│      │，經警借提於94年6 │
│送併案審│12時許  │一街369 │新光銀行信用卡、聯邦銀行信用│      │月8 日，帶同警方前│
│理部分（│        │號早餐店│卡、華南銀行提款卡各1 張、09│      │往上址，自白竊盜犯│
│94年偵字│        │前騎樓之│0000000門號之BENQE行動電話1 │      │行及其經過。      │
│第14164 │        │座位椅子│支、現金8300元)， 放在上址，│      │                  │
│號）    │        │上      │被告乘庚○○不注意之際，徒手│      │                  │
│        │        │        │竊走該皮包，並將竊得皮包、證│      │                  │
│        │        │        │件等物隨意丟棄，再將手機販賣│      │                  │
│        │        │        │給不詳年籍姓名之人換取現金及│      │                  │
│        │        │        │上開竊得現金，均用以購買毒品│      │                  │
│        │        │        │，花用殆盡。                │      │                  │
├────┼────┼────┼──────────────┼───┼─────────┤
│九、高雄│94年4 月│高雄市三│見辛○○騎乘機車腳踏板上置放│辛○○│子○○因另涉強盜案│
│地檢署移│27日下午│民區熱河│其所有之手提袋1 只 (內置劉志│      │，經警借提於94年6 │
│送併案審│5 時30分│一街與山│祥女兒所有之國中參考書3 本) │      │月8 日，帶同警方前│
│理部分（│許      │東街口處│，放在上址，被告乘辛○○不注│      │往上址，自白竊盜犯│
│94年偵字│        │        │意之際，徒手竊走該手提袋，並│      │行及其經過。      │
│第14164 │        │        │將竊得手提袋、國中參考書3 本│      │                  │
│號）    │        │        │隨丟棄。                    │      │                  │
│        │        │        │                            │      │                  │
└────┴────┴────┴──────────────┴───┴─────────┘
